臺灣彰化地方法院刑事判決　　　　　　　96年度易字第1334號
　　公　訴　人　臺灣彰化地方法院檢察署檢察官
　　被　　　告　乙○○
　　　　　　　　　　　　　段4.
上列被告因詐欺案件，經檢察官提起公訴（96年度偵字第7200號）
，於本院準備程序中，被告就被訴事實為有罪之陳述，經裁定改
行簡式審判程序，本院判決如下：
    主    文
乙○○共同意圖為自己不法之所有，以詐術使人將本人之物交付
，處有期徒刑伍月，如易科罰金，以新臺幣壹仟元折算壹日。扣
案之華南商業銀行彰化分行帳號000000000000號帳戶存摺壹本、
印章壹顆，均沒收。
    事    實
一、乙○○預見將個人帳戶提供他人使用，因該帳戶所有人名義
    與實際使用人不同，將可能為詐欺集團充為詐欺取財之犯罪
    工具，藉此躲避犯罪偵查機關之追查，詎為圖獲取不法利益
    ，竟基於與該詐欺集團成員共同意圖為自己不法之所有之犯
    意聯絡，於民國 (下同)96 年8月1日14時30分許，在彰化縣
    彰化市○○○路與林森路口，將其向華南商業銀行彰化分行
    所申辦之帳號000000000000號帳戶之存摺、印鑑、提款卡及
    密碼，以新臺幣 (下同)5000 元之代價，提供予真實姓名年
    籍不詳之成年人所參與之詐欺犯罪集團使用。該不詳之詐欺
    犯罪集團取得上開帳戶資料後，即於96年8月2日上午10時20
    分許，撥打電話給甲○○，謊稱甲○○積欠電話費，且帳戶
    遭盜用為人頭帳戶等語，使甲○○陷於錯誤，而於同日 (96
    年8月2日)匯款134萬2000元進入乙○○所有上開之帳戶內。
    再由真實姓名、年籍均不詳之成年男性詐欺集團成員，攜帶
    乙○○上開帳戶之存摺及印鑑章，於同日 (96年8月2日)中
    午12時45分許，前往位於臺中市之華南商業銀行臺中分行提
    領現金70萬元得手。之後不詳姓名年籍之成年詐欺集團成員
    於同日 (96年8月2日)15 時許通知乙○○至彰化縣彰化市○
    ○路之大埔鐵板燒店外，拾起不詳姓名年籍之成年詐欺集團
    成員置在該處之華南商業銀行彰化分行帳號000000000000號
    帳戶之存摺、印鑑章，至華南商業銀行彰化分行領取該乙○
    ○上開帳戶內之餘款64萬2000元，乙○○於受通知後即依該
    不詳姓名年籍之成年詐欺集團成員指示，至上址取得存摺、
    印鑑章，並即時前往位在彰化縣彰化市○○路152號之華南
    商業銀行彰化分行，填載自該帳戶支取款項金額為64萬2000
    元之取款憑條，欲提領現金64萬2000元。因該帳戶業已設定
    為警示帳戶，經銀行行員通報員警當場扣得乙○○所有供犯
    罪用之上開帳戶之存摺1本、印鑑章1顆等物，因而查獲，乙
    ○○並未領得甲○○所匯入上開帳戶內之餘款64萬2000元。
二、案經甲○○訴由彰化縣警察局彰化分局報請臺灣彰化地方法
    院檢察署檢察官偵查起訴。
    理    由
一、按除被告所犯為死刑、無期徒刑、最輕本刑為3年以上有期
    徒刑之罪或高等法院管轄第1審案件者外，於前條第1項程序
    進行中，被告先就被訴事實為有罪之陳述時，審判長得告知
    被告簡式審判程序之旨，並聽取當事人、代理人、辯護人及
    輔佐人之意見後，裁定進行簡式審判程序；除簡式審判程序
    及簡易程序案件外，第1審應行合議審判，刑事訴訟法第273
    條之1第1項、第284條之1分別定有明文。本件被告乙○○所
    犯係死刑、無期徒刑、最輕本刑為3年以上有期徒刑之罪或
    高等法院管轄第1審案件以外之罪，並於本院行準備程序時
    就被訴事實為有罪之陳述，本院合議庭依前揭規定，經評議
    結果，裁定改由受命法官獨任行簡式審判程序。
二、前揭犯行，業據被告乙○○於本院審理訊問時認罪而坦承不
    諱。且本件被害人甲○○遭詐欺集團成員以電話詐騙而匯款
    至上開被告所申設之帳戶一節，業據證人甲○○於警詢時指
    述被害情節明確，並有存款憑條影本1紙、上開帳戶交易明
    細資料1紙附卷可稽。而被告持上開帳戶之存摺及印鑑章，
    填載自該帳戶領取款項金額為64萬2000元之取款憑條，欲提
    領現金64萬2000元等情，並有上開帳戶之存摺1本、印鑑章1
    顆扣案可證及取款憑條1紙附卷可稽。前揭犯行，事證明確
    ，洵堪認定。
三、核被告所為，係犯刑法第339條第1項之詐欺取財罪。且被告
    已分擔提領所詐得款項之行為，當非僅以幫助之意思而犯罪
    ，應係基於與不詳姓名年籍之成年詐欺集團成員共同實行之
    意思而犯罪。被告與不詳姓名年籍之成年詐欺集團成員間，
    對於上開犯罪之實行，有犯意聯絡及行為分擔，均為共同正
    犯。因檢察官於本院審理時已變更起訴法條為刑法第339條
    第1項之正犯，本院毋庸再變更起訴法條，併此敘明。爰審
    酌被告之品行、智識程度，犯罪動機、目的、手段，其提供
    金融機構帳戶予犯罪集團供詐騙他人使用，並為詐欺集團成
    員提領款項，個人所得之不法利益雖然有限，然其行為卻使
    偵查犯罪機關事後追查贓款及實際犯罪行為人產生重大困難
    ，犯罪集團亦因此而更加猖獗氾濫，對於社會治安之危害程
    度實屬嚴重，茲念其犯後已認錯表示悔改之意，並參酌檢察
    官聲請本院對被告判處有期徒刑5月等等一切情狀，量處如
    主文所示之刑，併諭知易科罰金之折算標準。
四、扣案之華南商業銀行彰化分行帳號000000000000號帳戶存摺
    1本、印鑑章1顆為被告所有供犯罪所用之物，爰依法宣告沒
    收。
據上論斷，應依刑事訴訟法第273條之1第1項、第299條第1項前
段，刑法第第28條、第339條第1項、第41條第1項前段、第38條
第1項第2款，刑法施行法第1條之1，判決如主文。
本案經檢察官謝雨青到庭執行職務。
中　　華　　民　　國　　96　　年　　9　　月　　21　　日
                  刑事第七庭     法  官  羅永安
以上正本證明與原本無異。
如不服本判決，應於判決送達後10日內，向本院提出上訴書狀，
上訴書狀應「敘述具體上訴理由」，並按他造當事人之人數附繕
本。「切勿逕送上級法院」。
告訴人或被害人對於判決如有不服具備理由請求檢察官上訴者，
其上訴期間之計算係以檢察官收受判決正本之日期為準。
中　　華　　民　　國　　96　　年　　9　　月　　21　　日
                                 書記官  魏嘉信
附錄本案論罪科刑法條全文：
中華民國刑法第339條第1項
意圖為自己或第三人不法之所有，以詐術使人將本人或第三人之
物交付者，處5年以下有期徒刑、拘役或科或併科1千元以下罰金
。
